臺灣臺中地方法院刑事判決　　　　　　　96年度易字第1621號
公　訴　人　臺灣臺中地方法院檢察署檢察官
被　　　告　甲○○
　　　　　　　　　　（
上列被告因竊盜等案件，經檢察官提起公訴（九十六年度偵字第
四三○四號），本院合議庭裁定改以簡式審判程序審理，判決如
下：
    主  　文
甲○○犯如附表一所示之竊盜罪，各處如附表二所示之刑。應執
行有期徒刑玖月。又犯如附表三所示之侵占脫離本人持有物罪，
各處如附表四所示之刑。應執行罰金新臺幣壹萬元，如易服勞役
，以新臺幣壹仟元折算壹日。
    犯罪事實
一、甲○○意圖為自己不法之所有，分別於如附表一所示之時、
    地，因見如附表一所示之丁○○、戊○○、謝涵伶、乙○○
    等人所騎乘，而停放於各該地點之機車腳踏板上或前置物槽
    內，有其等隨手放置之手提包或皮夾等物，無人看管，認有
    機可趁，乃下手竊取之。甲○○竊取上開物品得手後，除將
    現金花用殆盡外，並分別將所竊得之丁○○所有之LG行動電
    話一支及戊○○所有之Sony Ericsson行動電話一支，持往
    臺中縣龍井鄉○○○路七號之「奇機通訊行」變賣，分別得
    款三百三十元及一千二百元後，供己花用，其餘竊得物品除
    附表一編號３所示之謝涵伶部分之證件及金融卡放置在其臺
    中縣龍井鄉○○○路東園巷一弄一五號居所外，餘均隨身攜
    帶。又於九十六年一月間，先後在如附表三所示之地點，拾
    得丙○○、己○○因失竊等非出於所有人意思而脫離其等持
    有，且因不明原因移至該處之皮夾各一只後，即加以侵占入
    己。嗣於九十六年二月四日凌晨零時三十分許，在臺中縣龍
    井鄉○○○路東園巷一弄一七號「訊電網際網路館」內，為
    警方在臨檢時發現甲○○身上有丁○○、楊雅惠、戊○○、
    乙○○、丙○○、己○○等人之證件等物品，覺有可疑，而
    詢問其來源，甲○○始告知上開物品分別係其竊取及拾得，
    並於同日凌晨一時十分許，帶同警方至臺中縣龍井鄉○○○
    路東園巷一弄一五號二樓二○三室租屋處，起出謝涵伶之證
    件等物。
二、案經臺中縣警察局烏日分局報告臺灣臺中地方法院檢察署檢
    察官偵查起訴。
    理    由
一、訊據被告甲○○對於上揭犯罪事實坦承不諱，核與證人即被
    害人丁○○於警詢時、證人即被害人戊○○、謝涵伶於警詢
    及偵查中、證人即被害人乙○○於偵查中證述其等所有之物
    品失竊之情節、證人己○○於警詢及偵查中證述在被告身上
    起出之物品，係因遭竊而脫離其持有之物等情均屬相符，且
    有刑案現場測繪圖二張、起出贓物現場及贓物照片共計十一
    張、被告出賣證人丁○○所有之LG廠牌行動電話及證人戊○○所有之SONY ERICSSON 廠牌行動電話時所出具之讓渡書、
    證人戊○○行動電話通聯紀錄、證人戊○○、謝涵伶、丁○○、己○○所出具之贓物認領保管單各一份附卷可稽，足見
    被告之自白與事實相符，堪以採信。從而，本件事證明確，
    被告竊盜及侵占脫離本人持有物犯行均事證明確，堪以認定
    ，應分別予以依法論科。
二、核被告所為，其如附表一所示之行為，均係犯刑法第三百二
    十條第一項之普通竊盜罪；如附表三所示之行為，則均係犯
    同法第三百三十七條侵占脫離本人持有物罪。被告上開竊盜
    及侵占脫離本人持有物之犯行，均犯意各別，行為互異，應
    分論併罰之。爰審酌被告正值青壯之年，不思以正當方式取
    得財物，竟貪圖私慾，屢以竊取及侵占脫離本人持有物之方
    式，侵害他人財產權，惟念其犯罪手段尚屬平和，犯罪所得
    非鉅，被告所竊得之物品部分已返還被害人，對被害人所生
    財產上之損害尚屬輕微，且犯後坦承犯行，顯有認錯悔過之
    意，態度良好等一切情狀，分別量處如附表二、四所示之刑
    ，併分別定其應執行刑，並諭知罰金易服勞役之折算標準，
    以示懲儆。
據上論斷，應依刑事訴訟法第二百七十三條之一第一項、第二百
九十九條第一項前段，刑法第三百二十條第一項、第三百三十七
條、第五十一條第五款、第七款、第四十二條第三項前段，刑法
施行法第一條之一，判決如主文。
本案經檢察官庚○○到庭執行職務。
中　　華　　民　　國　　96　　年　　5　 　月 　  1　　日
                  刑事第三庭    法  官  郭 妙 俐
上正本證明與原本無異。
如不服本判決，應於送達後十日內向本院提出上訴狀（須附繕本
），上訴於臺灣高等法院臺中分院。
                                書記官  陳 玉 芬
中　　華　　民　　國　　96　　年　　5　 　月 　  1　　日
附表一
┌──┬────┬────┬───┬─────────────┐
│編號│犯罪時間│竊取地點│被害人│竊      得      財      物│
├──┼────┼────┼───┼─────────────┤
│ １ │95年11月│臺中縣龍│丁○○│置於機車腳踏板上之手提包 1│
│    │10日上午│井鄉新興│      │只（內有丁○○及楊雅惠之國│
│    │6時52分 │路22-1號│      │民身分證、健保IC卡、會員卡│
│    │許      │前      │      │、丁○○之駕駛執照、車牌號│
│    │        │        │      │碼P9N-353號機車行照各1 張 │
│    │        │        │      │【以上均已發還丁○○】、現│
│    │        │        │      │金約新臺幣1500元、SONY ER-│
│    │        │        │      │ICSSON廠牌，型號k608i、   │
│    │        │        │      │LG廠牌之行動電話各1支）   │
├──┼────┼────┼───┼─────────────┤
│ ２ │95年12月│臺中縣龍│戊○○│置於機車腳踏板上之手提包 1│
│    │上旬某日│井鄉臺中│      │只（內有戊○○之國民身分證│
│    │晚上11時│港路東園│      │、汽車駕照、健保IC卡各 1張│
│    │30分許  │巷 3弄13│      │、信用卡10張、貴賓卡4張【 │
│    │        │號前    │      │以上均已發還'戊○○】、現 │
│    │        │        │      │金約新臺幣2000元、SONY ER-│
│    │        │        │      │ICSSON廠牌之行動電話1支） │
├──┼────┼────┼───┼─────────────┤
│ ３ │95年12月│臺中縣龍│謝涵伶│置於機車前置物籃內之皮包 1│
│    │下旬某日│井鄉臺中│      │只（內有謝涵伶之國民身分證│
│    │凌晨零時│港路東園│      │、汽車駕駛執照、健保IC卡、│
│    │許      │巷 3弄某│      │東海大學學生證、行照各 1張│
│    │        │「網路咖│      │、金融卡 2張【以上均已發還│
│    │        │啡店」前│      │謝涵伶】、現金約新臺幣2000│
│    │        │        │      │元）                      │
├──┼────┼────┼───┼─────────────┤
│ ４ │95年12月│臺中縣龍│乙○○│置於機車前置物籃內之皮包 1│
│    │30日中午│井鄉臺中│      │只（內有乙○○國民身分證、│
│    │某時    │港路東園│      │機車駕駛執照、健保IC卡、學│
│    │        │巷 2弄某│      │生證、批發卡、機車行照各 1│
│    │        │處前    │      │張、現金約新臺幣4000元）  │
└──┴────┴────┴───┴─────────────┘
附表二
┌──┬───────────┬───────┐
│編號│所犯法條、罪名        │宣告刑        │
├──┼───────────┼───────┤
│ １ │第320條第1項竊盜罪    │有期徒刑4月   │
├──┼───────────┼───────┤
│ ２ │第320條第1項竊盜罪    │有期徒刑4月   │
├──┼───────────┼───────┤
│ ３ │第320條第1項竊盜罪    │有期徒刑4月   │
├──┼───────────┼───────┤
│ ４ │第320條第1項竊盜罪    │有期徒刑4月   │
└──┴───────────┴───────┘
附表三
┌──┬────┬────┬───┬─────────────┐
│編號│犯罪時間│侵占地點│被害人│侵      占      財      物│
├──┼────┼────┼───┼─────────────┤
│ １ │96年1月 │臺中縣龍│丙○○│皮夾 1個（內有丙○○國民身│
│    │間某日  │井鄉新興│      │分證、健保IC卡、信用卡各 1│
│    │        │路某處  │      │張）                      │
│    │        │        │      │                          │
├──┼────┼────┼───┼─────────────┤
│ ２ │96年1月 │臺中縣龍│己○○│藍色皮夾1只（內有金融卡2張│
│    │間某日  │井鄉臺中│      │、美元 3元【以上均已發還劉│
│    │        │港路東園│      │彥昇】）                  │
│    │        │巷1 弄往│      │                          │
│    │        │遊園路上│      │                          │
│    │        │某處    │      │                          │
└──┴────┴────┴───┴─────────────┘
附表四
┌──┬──────────┬─────────────┐
│編號│所犯法條、罪名      │宣告刑                    │
├──┼──────────┼─────────────┤
│ １ │第337條             │罰金新臺幣6000元，如易服勞│
│    │侵占脫離本人持有物罪│役，以新臺幣1000元折算 1日│
├──┼──────────┼─────────────┤
│ ２ │第337條             │罰金新臺幣6000元，如易服勞│
│    │侵占脫離本人持有物罪│役，以新臺幣1000元折算 1日│
└──┴──────────┴─────────────┘
附錄本罪論罪科刑法條
刑法第三百二十條
意圖為自己或第三人不法之所有，而竊取他人之動產者，為竊盜
罪，處五年以下有期徒刑、拘役或五百元以下罰金。
意圖為自己或第三人不法之利益，而竊佔他人之不動產者，依前
項之規定處斷。
前二項之未遂犯罰之。
刑法第三百三十七條
意圖為自己或第三人不法之所有，而侵占遺失物、漂流物或其他
離本人所持有之物者，處五百元以下罰金。
